臺灣雲林地方法院民事裁定
110年度聲字第60號
聲  請  人  葉森河  
相  對  人  騰邦投資有限公司


法定代理人  葉振富  
上列當事人間聲請停止執行事件，本院裁定如下：
    主  文
聲請人以新臺幣壹拾玖萬貳仟伍佰元或等值之金融行庫發行可轉
讓定期存單供擔保後，本院一一○年度司執字第三四〇三一號清償
債務強制執行事件之強制執行程序，於本院一一○年度訴字第五
七一號債務人異議之訴事件判決確定，或因撤回、和解、調解而
終結前，應暫予停止。
    理  由
一、按有回復原狀之聲請，或提起再審或異議之訴，或對於和解
    為繼續審判之請求，或提起宣告調解無效之訴、撤銷調解之
    訴，或對於許可強制執行之裁定提起抗告時，法院因必要情
    形或依聲請定相當並確實之擔保，得為停止強制執行之裁定
    ，強制執行法第18條第2項定有明文。而該擔保金額之多寡
    應如何認為相當，固屬法院職權裁量之範圍，惟該項擔保係
    備供債權人因停止執行所受損害之賠償，其數額應依標的物
    停止執行後，債權人未能即時受償或利用該標的物所受之損
    害額，或其因另供擔保強制執行所受之損害額定之，非以標
    的物之價值或其債權額為依據，最高法院91年度台抗字第42
    9號裁定可資參照。申言之，應以債權人因執行程序之停止
    ，致原預期受償之時間延後所生之損害，為定擔保數額之依
    據。又依通常社會觀念，使用金錢之對價即為利息，執行債
    權倘為金錢債權，債權人因執行程序停止，致受償時間延後
    ，通常應可認係損失停止期間利用該債權總額所能取得之利
    息。應付利息之債務，其利率未經約定，亦無法律可據者，
    週年利率為5%。此項遲延利息之本質屬於法定損害賠償，亦
    可據為金錢債權遲延受償所可能發生之損害之賠償標準。
二、聲請意旨略以：聲請人與相對人間因鈞院110年度司執字第3
    4031號清償債務強制執行事件由鈞院受理執行中，惟兩造間
    並無債權債務關係，且相對人之債權憑證已過期失效，聲請
    人已對相對人提起債務人異議之訴，若不停止執行，聲請人
    將受難予回復之損害，為此，聲請在該訴訟事件判決確定前
    ，停止系爭強制執行事件之強制執行程序等語。
三、經本院調取本院110年度司執字第34031號執行卷宗及本院11
    0年度訴字第571號債務人異議之訴事件民事卷宗審究後，認
    為聲請人之聲請與首揭法條之規定相符，應予准許。茲審酌
    相對人因停止執行可能遭受之損害，相當於相對人就本件執
    行標的無法及時受償所受之利息損失；而以相對人聲請執行
    時主張之債權額新臺幣（下同）1,155,000元，利息按年息
    百分之五計算，並參酌聲請人所提起債務人異議之訴事件之
    審理時間約為3年4月（註：聲請人所提起之債務人異議之訴
    之訴訟標的價額未逾150萬元，不得上訴第三審法院。而依
    司法院發布之各級法院辦案期限實施要點第2條規定，民事
    通常程序案件一審辦案期限為1年4個月，第二審辦案期限為
    2年），以此計算，相對人因停止執行而未能即時受償所可
    能受損害之金額約為192,500元【計算式：1,155,000元×5%×
    3年4月≒192,500元】。準此，爰酌定如主文所示擔保金額准
    許之。
四、依強制執行法第18條第2項、第30條之1，民事訴訟法第77條
    之19，裁定如主文。
中　　華　　民　　國　　110 　年　　12　　月　　2 　　日
                  民事第二庭  法  官  冷明珍

以上正本係照原本作成。
如不服本裁定，應於送達後10日內向本院提出抗告狀（需附繕本
），並應繳納抗告費新臺幣1,000 元。
中　　華　　民　　國　　110 　年　　12　　月　　2 　　日
                              書記官  陳姵君